【裁判字號】    99,易,398
【裁判日期】    990601
【裁判案由】    竊盜
【裁判全文】
臺灣苗栗地方法院刑事判決               99年度易字第398號
公  訴  人  臺灣苗栗地方法院檢察署檢察官
被      告  丙○○
上列被告因竊盜案件，經檢察官提起公訴（99年度偵字第2247號
），本院依簡式審判程序判決如下：
    主  文
丙○○竊盜，累犯，處有期徒刑陸月，如易科罰金，以新台幣壹
仟元折算壹日；扣案之鑰匙壹支沒收。又竊盜，累犯，處有期徒
刑參月，如易科罰金，以新台幣壹仟元折算壹日。應執行有期徒
刑捌月，如易科罰金，以新台幣壹仟元折算壹日；扣案之鑰匙壹
支沒收。
    犯罪事實及理由
一、犯罪事實：
（一）丙○○曾因竊盜、贓物、毒品等案件，經本院分別判處有
      期徒刑2 年及強制工作3 年、8 月、9 月確定，於民國95
      年12月22日因縮短刑期假釋出監，嗣其假釋被撤銷，應執
      行殘刑7 月7 日，然經本院於96年10月26日以96年度聲減
      字第1693號裁定，減刑及定應執行刑為有期徒刑2 年7 月
      ，因已執行之刑期為2 年7 月23日，超過減刑後更定之刑
      期，故無須指揮執行，由台灣苗栗地方法院檢察署檢察官
      於97年1 月11日以97年度執減更字第8 號簽結而執行完畢
      （構成累犯）。詎其仍不知悔改，復有下列之竊盜犯行：
 （1）丙○○意圖為自己不法之所有，於99年4 月16日上午9 時
      許，在苗栗縣苗栗市○○街27號前，以自備鑰匙1 支，竊
      取乙○○所有車牌號碼IHR ─282 號重型機車，得手後供
      己代步使用。
 （2）丙○○意圖為自己不法之所有，於99年4 月17日下午1 時
      35分許，前往苗栗縣苗栗市○○街35號甲○○管理之「玉
      清宮」，徒手竊取香客擺放在桌上之供品蘋果4 顆、葡萄
      1 盒、蜜李1 盒、納豆1 包，得手後準備供己食用。
 （3）嗣苗栗縣警察局苗栗分局北苗派出所員警，於99年4 月17
      日下午3 時許，在苗栗縣苗栗市○○街3 巷3 弄1 號丙○
      ○住處前，見丙○○騎乘車牌號碼IHR ─282 號重型機車
      ，因形跡可疑加以攔檢盤查，警方從電腦終端機查得該輛
      機車係他人失竊之贓車，除當場查扣該輛機車及鑰匙1 支
      外，並徵得丙○○同意至其上開住處搜索，又查獲丙○○
      竊得之上開供品。
（二）案經乙○○訴由苗栗縣警察局苗栗分局報請台灣苗栗地方
      法院檢察署檢察官偵查起訴。
二、證據名稱：
（一）被告丙○○於警詢時及偵、審中之自白。
（二）被害人乙○○於警詢時之指訴，及出具之贓物認領保管單
      1紙。
（三）被害人甲○○於警詢時之證述，及出具之贓物認領保管單
      1紙。
（四）警方之職務報告書1紙。
（五）贓車、鑰匙及供品照片共6張。
（六）苗栗縣警察局車輛尋獲電腦輸入單影本1紙。
（七）扣案之鑰匙1支。
（八）臺灣高等法院被告前案紀錄表、臺灣苗栗地方法院檢察署
      刑案資料查註紀錄表。
三、量刑理由：
    核被告丙○○所為，均係犯刑法第320 條第1 項之普通竊盜
    罪。查被告丙○○曾因竊盜、贓物、毒品等案件，經本院分
    別判處有期徒刑2 年及強制工作3 年、8 月、9 月確定，於
    95年12月22日因縮短刑期假釋出監，嗣其假釋被撤銷，應執
    行殘刑7 月7 日，然經本院於96年10月26日以96年度聲減字
    第1693號裁定，減刑及定應執行刑為有期徒刑2 年7 月，因
    已執行之刑期為2 年7 月23日，超過減刑後更定之刑期，故
    無須指揮執行，由台灣苗栗地方法院檢察署檢察官於97年1
    月11日以97年度執減更字第8 號簽結而執行完畢，有上開前
    科表足憑，其於前案有期徒刑執行完畢後5 年內，因故意再
    犯本件有期徒刑以上之2 罪，均累犯，皆應依刑法第47條第
    1 項之規定，加重其刑。被告丙○○先後2 次竊盜犯行，犯
    意各別，行為不同，應分論併罰。爰審酌被告丙○○年富力
    壯，不思努力工作，賺取生活費用，反好逸惡勞，竊取他人
    財物，破壞當地社會治安，未與被害人成立民事和解，理應
    重罰，惟念其犯後能坦白承認，節省有限之司法資源，及2
    次竊盜所得財物價值之大小，犯罪情節之輕重等一切情狀，
    分別量處如主文所示之刑及諭知易科罰金之折算標準，並定
    其應執行之刑及諭知易科罰金之折算標準，以資懲儆。至扣
    案之鑰匙1 支，係被告丙○○所有，供其竊車所用之工具，
    已據被告丙○○供述甚明，應依刑法第38條第1 項第2 款之
    規定，予以宣告沒收。
四、應適用之法條：
（一）刑事訴訟法第273 條之1 第1 項、第299 條第1 項前段、
      第310 條之2、第454條第1項。
（二）刑法第320 條第1 項、第41條第1 項前段、第8 項、第47
      條第1 項、第51條第5 款、第38條第1項第2款。
（三）刑法施行法第1條之1。
五、本判決係依刑事訴訟法第310 條之2 、第454 條第1 項製作
    ，依法僅記載當事人欄、主文、犯罪事實、證據名稱以及應
    適用之法條，其中犯罪事實部分，依同法第308 條之修正立
    法理由，亦僅記載犯罪構成要件事實，關於刑罰加重事由（
    含累犯在內）免予記載（法院辦理刑事訴訟案件應行注意事
    項第144 點參照），但仍於主文予以表明，並於應適用之法
    條欄予以引用。如不服本判決，應於判決送達之日起10日內
    ，向本院提起上訴。
本案經檢察官林俊杰到庭執行職務。
中    華    民    國    99    年    6     月     1    日
                  刑事第三庭    法  官  柳章峰
以上正本證明與原本無異。
如不服本判決應於收受判決後10日內向本院提出上訴書狀，並應
應敘述具體理由。其未敘述上訴理由者，應於上訴期間屆滿後20
日內向本院補提理由書( 均須按他造當事人之人數附繕本) 「切
勿逕送上級法院」。告訴人或被害人如對本判決不服者，應具備
理由請求檢察官上訴，其上訴期間之計算係以檢察官收受判決正
本之日期為準。
                                書記官   陳采瑜
中    華    民    國    99    年    6     月    1     日
附記論罪之法條全文：
刑法第320條第1項（普通竊盜罪）
意圖為自己或第三人不法之所有，而竊取他人之動產者，為竊盜
罪，處5年以下有期徒刑、拘役或5百元以下罰金。

司法院資訊處製作；財團法人民間司法改革基金會備份。
